臺灣臺北地方法院小額民事判決
111年度北小字第3967號
原      告  明台產物保險股份有限公司

法定代理人  松廷洋介

訴訟代理人  陳振盛  
            莊友仁  
被      告  黎世音  
上列當事人間請求侵權行為損害賠償(交通)事件，本院於民國11
1年9月23日言詞辯論終結，判決如下︰
    主      文
被告應給付原告新臺幣21,719元，及自民國111年6月30日起至清
償日止，按週年利率5％計算之利息。
訴訟費用新臺幣1,000元由被告負擔。
本判決得假執行。但被告如以新臺幣21,719元為原告預供擔保，
得免為假執行。
    事實及理由
一、程序部分：
㈠按因侵權行為涉訟者，得由行為地之法院管轄，民事訴訟法第1
  5條第1項定有明文。本件原告主張被告之侵權行為地為「臺北
  市松山區」，依規定本院自有管轄權。
㈡按訴狀送達後，原告不得將原訴變更或追加他訴。但請求之基
  礎事實同一者、擴張或減縮應受判決事項之聲明者，不在此限
  ，民事訴訟法第255條第1項第2、3款定有明文。本件原告訴之
  聲明原為：被告應給付原告新臺幣（下同）24,215元，及自起
  訴狀繕本送達被告之翌日起至清償日止，按週年利率5％計算之
  利息（見本院卷第11頁）。嗣因本件有新換零件折舊，故聲明
  更為：被告應給付原告21,719元，及自起訴狀繕本送達被告之
  翌日（即民國111年6月30日）起至清償日止，按週年利率5％計
  算之利息（見本院卷第92頁）。經核前、後聲明皆係基於同一
  交通事故被告是否有過失所生爭議，並縮減請求金額及遲延利
  息之聲明，於法相符，應予准許。
二、原告主張略以：被告於110年4月12日17時31分許，駕駛車牌
    號碼000－0000號營業用小客車（下稱被告車輛），行經臺北
    市○○區○○○路0段000號前處時，因倒車不慎之過失，致被告
    車輛後車尾撞擊原告所承保、訴外人黃怡萍所有並駕駛之車
    牌號碼000－0000號自用小客車（下稱系爭車輛）之前車頭，
    造成系爭車輛受有損壞（下稱系爭事故），系爭車輛經送修
    復後，原告本於保險責任賠付維修費用新臺幣（下同）24,2
    15元（包含：工資3,646元、烤漆費用15,624元、零件4,945
    元）。而因為維修係以新換零件，經計算1年7月（不足1月
    以1月計算）折舊後，該部分同意僅請求折舊後現值2,449元
    ，故加計前述費用中之工資3,646元、烤漆費用15,624元後
    ，合計為21,719元（計算式為：2,449＋3,646＋15,624＝21,71
    9），自應由被告如數賠償，故原告依保險法第53條、民法
    第184條第1項前段、第191條之2前段之規定，請求被告給付
    等語。並聲明：被告應給付原告21,719元，及自起訴狀繕本
    送達翌日起至清償日止，按週年利率5％計算之利息。
三、被告抗辯則以：事發當時，被撞的車子已經發生車禍停在紅
    線上面，當我倒車的時候踩煞車的時候，才輕輕碰撞上，他
    們當時已經叫警察在等警察了，我有請他確認有無傷要做賠
    償，他現場有確認沒有傷，但是堅持要等警察來，我覺得奇
    怪的是當下大家都確認沒有傷，為何後來還來請求，當時警
    察有拍照，我忙著說對不起、沒有拍照。警察跟對方拍照的
    內容是不一樣的，警察拍牌照的部分右上角，是有塊小小的
    傷，那是當下的部分，事發後快1個月對方提出的照片，卻
    非當時受傷的狀況。當時他們叫警察是因為我撞到前，就叫
    警察了。我的毀損並沒有像原告所稱這樣大，板金部分並非
    我引起的，當下警察拍照的時候並沒有那塊掉漆的部分，我
    並沒有傷到保險桿，我撞到車的時候就只是輕輕碰到的，這
    並非我傷到的部分，我不應該賠這部分。我認為估價單是一
    點點傷，並非只有烤漆。我沒有以較低金額來和解意願，沒
    辦法接受。當下都有確認沒有傷，為何現在要我賠？事情發
    生在4月多，但是對方提出的照片卻是7月多的，我只能說我
    沒有辦法負擔這麼多錢等語置辯。並聲明：原告之訴駁回。
四、本院之判斷理由：
㈠按因故意或過失，不法侵害他人之權利者，負損害賠償責任；
  汽車、機車或其他非依軌道行駛之動力車輛，在使用中加損害
  於他人者，駕駛人應賠償因此所生之損害；為民法第184條第1
  項前段、第191條之2前段所明文。又按汽車倒車時，應顯示倒
  車燈光或手勢後，謹慎緩慢後倒，並應注意其他車輛及行人，
  道路交通安全規則第110條第2款亦定有明文。原告主張系爭事
  故經過之情形，業經原告提出汽車保險單、汽車駕駛執照、系
  爭車輛行照、當事人登記聯單、估價單、汽車險賠款同意書、
  汽車險理賠申請書等件為證據（見本院卷第17至25頁），並經
  本院依職權調取臺北市政府警察局交通警察大隊系爭事故調查
  卷宗核閱無誤(見本院卷第29至42頁)，且此情為被告所不爭執
  ，應可採認。
㈡被告對原告以零件折舊後現值加計工資、烤漆費用計為21,719
  元並縮減請求聲明如前，並無爭議，但抗辯其於系爭事故只是
  輕輕碰到的，這並非我傷到（毀損）的部分，我不應該賠這部
  分云云，乃就損害範圍及因此賠償金額爭執。然在系爭事故中
  ，被告車輛之後車尾，撞擊停放路中待事故處理之系爭車輛前
  車頭，致系爭車輛前車頭受有損壞，此有卷存道路交通事故現
  場圖、道路交通事故調查紀錄表、道路交通事故照片黏貼紀錄
  表存卷可考（見本院卷第30至31、34至35、39至42頁），而系
  爭車輛維修項目為「拆卸/安裝整個前保險槓」、「整個前保
  險槓分解/組裝，根據診斷更新零件（保險槓已拆下）」、「
  前保險槓的附加工作分解/組裝（保險槓已拆下）帶超聲波駐
  車輔助的車輛」、「前部保險槓外套塗抹頂部面漆和特效塗漆
  」、「準備工作進行（1個部件已完全拆下）金屬/單色（中間
  層噴漆）」、「塗裝物料費」、「鉚釘」、「牌照釘」，此有
  估價單可稽（見本院卷第21頁），經核大致亦與系爭車輛前車
  頭遭到被告車輛後車尾撞擊等情會受損之範圍相符，況且，車
  禍事故之車輛有無損壞，本需待維修人員依其專業就車輛進行
  確認、拆解後始能確認維修方式及金額，並非一般用路人或駕
  駛人一望即知，是依原告之舉證，可信其前揭主張事實為真正
  。被告僅空言抗辯，卻未對於卷證資料為具體之爭執並為舉證
  ，雖又當庭稱：鈑金、烤漆無必要性云云，但本件並無鈑金費
  用，乃係更換遭毀損之前保險桿相關費用，塗（烤）漆則為換
  裝後必須回復外觀原狀費用之一，尚合於常情，則被告所為該
  部分抗辯，與卷存事證對照後，認為並無可採，至於被告辯稱
  其係因無資力云云，乃涉及原告債權得否取償問題，亦無從為
  對其有利之認定。是原告請求被告給付如主文第1項所示，應
  為有理由，而予准許。
㈢按給付無確定期限者，債務人於債權人得請求給付時，經其催
  告而未為給付，自受催告時起，負遲延責任。其經債權人起訴
  而送達訴狀，或依督促程序送達支付命令，或為其他相類之行
  為者，與催告有同一之效力。遲延之債務，以支付金錢為標的
  者，債權人得請求依法定利率計算之遲延利息。應付利息之債
  務，其利率未經約定，亦無法律可據者，週年利率為5％，為民
  法第229條、第233條第1項及第203條分別定有明文。查原告依
  據保險法及民法侵權行為法律關係，請求被告賠償維修費用21
  ,719元，屬給付無確定期限，依前揭說明，原告主張以本件起
  訴狀繕本送達之翌日即111年6月30日（見本院卷第57頁）起，
  至清償日止，按週年利率5％計算之利息，即屬有據。
五、綜上所述，原告請求被告給付21,719元，及自111年6月30日
    起至清償日止，按週年利率5％計算之利息，為有理由，應予
    准許。
六、本件係就民事訴訟法第436條之8適用小額訴訟程序所為被告
    敗訴之判決，依同法第436條之20之規定，應依職權宣告假
    執行；並依同法第436條之23準用同法第436條第2項適用同
    法第392條第2項之規定，依職權宣告被告如預供擔保，得免
    為假執行。
七、本件事證已臻明確，兩造其餘攻擊防禦方法及所提證據，核
    與判決結果不生影響，爰不逐一論列，併此敘明。　　
八、按適用小額訴訟程序事件法院為訴訟費用之裁判時，應確定
    其費用額，民事訴訟法第436條之19定有明文，爰依後附計
    算書確定本件訴訟費用額如主文第2項所示。
九、訴訟費用負擔之依據：民事訴訟法第78條。
中　　華　　民　　國　　111 　年　　9 　　月　　30　　日
　　　　　　　　　臺北簡易庭  法　官　徐千惠　　　
以上正本係照原本作成。
如不服本判決，須以違背法令為理由，應於判決送達後20日內向
本庭（臺北市○○區○○○路0段000巷0號）提出上訴狀（須按他造當
事人之人數附繕本）。如委任律師提起上訴者，應一併繳納上訴
審裁判費。
中　　華　　民　　國　　111 　年　　9 　　月　　30　　日
                              書記官  蘇冠璇
訴訟費用計算書
項　　　　目             金 　額（新臺幣）　　   備註
第一審裁判費　　　          1,000元
合　　　　計　　　          1,000元

附錄：
一、民事訴訟法第436條之18第1項：判決書得僅記載主文，就當
    事人有爭執事項，於必要時得加記理由要領。
二、民事訴訟法第436條之24第2項：　　
　　對於小額程序之第一審裁判上訴或抗告，非以其違背法令為
    理由，不得為之。
三、民事訴訟法第436條之25：　　
　　上訴狀內應記載上訴理由，表明下列各款事項：
    ㈠原判決所違背之法令及其具體內容。
    ㈡依訴訟資料可認為原判決有違背法令之具體事實。
四、民事訴訟法第436條之32條第2項：
　　第438條至第445條、第448條至第450條、第454條、第455條
    、第459條、第462條、第463條、第468條、第469條第1款至
    第5款、第471條至第473條及第475條第1項之規定，於小額
    事件之上訴程序準用之。